# 求助陈老师持有至到期投资没有明确意图的规定

提问人：pt_melody 时间：2016-03-21 23:40:28
陈老师准则中规定：金融资产的发行方可以按照明显低于其摊余成本的金额清偿。表明企业没有意图将金融资产持有至到期。。陈老师这句话怎么理解。。自己看感觉好突兀呀。。

回答人：chenyiwei
如果“金融资产的发行方可以按照明显低于其摊余成本的金额清偿”，则表明如果投资人将其持有至到期，则将面临重大损失，这是不符合常理的，这种情况下投资人通常应当在其到期之前选择适当时机出售该金融资产，所以没有意图将其持有至到期。